臺灣彰化地方法院簡易判決　　　　　　　 94年度簡字第190號
聲　請　人　臺灣彰化地方法院檢察署檢察官
被　　　告　甲○○
上列被告因違反槍砲彈藥刀械管制條例等案件，經檢察官提起公
訴（94年度偵字第6407號），被告甲○○於本院準備程序中自白
犯罪，本院合議認為宜以簡易判決處刑，裁定逕以簡易判決處刑
如下：
    主  文
甲○○隱匿關係他人刑事被告案件之證據，處拘役伍拾日，如易
科罰金，以參佰元折算壹日，緩刑貳年。
    事  實
一、甲○○係林榮輝之堂弟，於民國（下同）94年8月10日下午
    7時50分，在彰化縣福興鄉廈粘村裕農橋東端之福興宮土地
    公廟前飲酒，適林榮輝（由本院以通常程序審理終結之）騎
    乘車牌號碼KSE-007號機車行經該處，林榮輝因見甲○○在
    該處飲酒隨即下車，並隨身攜帶黑色手提袋一只（內有改造
    空氣長槍1支〈槍枝管制編號：0000000000〉、改造步槍瓦
    斯鋼瓶2罐、美國制式BERETTA手槍1支〈槍枝管制編號：00
    00000000號〉、改造手槍1支〈惟槍枝管制編號不詳〉及改
    造步槍使用鋼珠1包），至該處與甲○○共同飲酒，並向甲
    ○○展示置於該只手提袋內之M16改造步槍1支，適有員警巡
    邏經過該處，要求林榮輝將上開黑色手提袋打開供員警查看
    ，林榮輝見狀即將上開手提袋交予甲○○，囑託甲○○將該
    手提袋予以丟棄，甲○○為免員警發現林榮輝上開寄藏制式
    手槍、改造手槍及持有改造空氣長槍之犯行，竟將上開黑色
    手提袋丟入裕農橋橋下之河水中隱匿之（起訴書誤載為湮滅
    ）。嗣經警於裕農橋河道內起獲上開甲○○所丟擲之黑色手
    提袋1只，及在林榮輝所騎乘之上開機車內起獲另1只手提袋
    ，扣得具殺傷力之仿BERETTA廠92 FS半自動手槍製造之玩具
    手槍換裝土造金屬槍管而成之改造手槍（槍枝管制編號為
    0000000000號）、仿SIG SAUE R廠P220型半自動手槍製造之
    金屬玩具手槍換裝土造金屬槍機、槍管而成之改造手槍（槍
    枝管制編號為0000000000號）、美國BERETTA廠製92FS型口
    徑9mm制式半自動手槍（槍枝管制編號為0000000000號）、
    仿BERETTA廠M9型半自動手槍製造之玩具手槍換裝金屬槍身
    、滑套、土造槍管而成之改造手槍各1支（槍枝管制編號為
    0000000000號）、制式子彈（口徑9mm）15顆、土造子彈3顆
    、制式霰彈槍子彈（12 GAUGE）1顆及改造空氣長槍1支（槍
    枝管制編號為0000000000號），始查悉上情。
二、案經彰化縣警察局鹿港分局報請台灣彰化地方法院檢察署檢
    察官偵查起訴。
    理  由
一、右揭犯罪事實，業據被告甲○○於本院準備程序及審理中均
    坦承不諱，並有扣案之黑色手提袋1只、改造空氣長槍1支〈
    槍枝管制編號：0 000000000〉、改造步槍瓦斯鋼瓶2罐、美
    國制式BERETTA手槍1支〈槍枝管制編號：0000000000號〉、
    改造手槍1支〈惟槍枝管制編號不詳〉及改造步槍使用鋼珠1
    包）可資佐證，足見被告之自白與事實相符。本件事證明確
    ，被告犯行洵堪認定。
二、核被告甲○○所為，係犯刑法第165條之湮滅刑事證據罪。
    查被告甲○○係林榮輝之堂弟，業據被告甲○○及林榮輝供
    承在卷，爰依刑法第167條之規定，減輕其刑。又林榮輝未
    經許可寄藏具有殺傷力之制式手槍、未經許可寄藏其他可發
    射子彈具有殺傷力之改造手槍、未經許可寄藏具有殺傷力之
    子彈及未經許可持有其他可發射金屬具有殺傷力之改造空氣
    長槍之案件，於94年8月12日實施偵查，94年10月4日起訴，
    ，現經本院以94年度訴字第1733號案件審理中，尚未確定之
    情，有林榮輝之台灣高等法院被告前案紀錄表在卷可稽，並
    經本院查明屬實，被告甲○○顯於他人刑事被告林榮輝違反
    槍砲彈藥刀械管制條例案件確定前自白，爰依刑法第166條
    之規定，遞減輕其刑。按「湮滅」，乃謂湮沒消滅，使原物
    喪失毀滅，或消失其效用之一切行為而言；「隱匿」，乃謂
    隱蔽藏匿，使人難與發見（見渚劍鴻著，刑法分則釋論上冊
    ，第165頁），故被告甲○○將上開黑色手提包內之槍枝丟
    入裕農橋下之河道中，尚未使上開證據喪失其證明效用，僅
    為使員警難以發見，應為隱匿證據，檢察官起訴書內認被告
    甲○○係湮滅他人刑事證據，容有誤會，附此敘明。爰審酌
    被告所企圖湮滅槍枝之數量非微，惟嗣後仍為警方查獲之犯
    罪所生損害，且被告甲○○係林榮輝之堂弟，為警搜索時為
    避免其堂哥遭警方查緝之犯罪動機，及被告犯後坦認犯行態
    度良好等一切情狀，量處如主文所示之刑，並諭知易科罰金
    之折算標準。查被告前未曾受有期徒刑以上刑之宣告，有臺
    灣高等法院被告前案紀錄表及台灣彰化地方法院檢察署刑案
    資料查註紀錄表在卷可按，經此起訴審判，當知所警惕，信
    無再犯之虞，本院認所宣告之刑以暫不執行為適當，並諭知
    緩刑二年，以啟自新。
據上論斷，應依刑事訴訟法第449條第2項、第299條第1項前段，
刑法第165條、第166條、第167條、第41條第1項前段、第74條第
1款，罰金罰鍰提高標準條例第1條前段、第2條，判決如主文。
中　　華　　民　　國　　94　　年　　10　　月　　31　　日
                  刑事第二庭    法  官  黃齡玉
以上正本證明與原本無異。
如不服本判決，應於判決送達後10日內，向本院提出上訴狀（ 須
附繕本 ）。
中　　華　　民　　國　　94　　年　　10　　月　　31　　日
                                書記官  施嘉玫
中華民國刑法第165條
(湮滅刑事證據罪)
偽造、變造、湮滅或隱匿關係他人刑事被告案件之證據，或使用
偽造、變造之證據者，處二年以下有期徒刑、拘役或五百元以下
罰金。
